臺灣嘉義地方法院民事裁定
111年度再字第1號 
再審  原告  成李靜惠

            李玟頤  

            李柏漢  

共      同
訴訟代理人  林芳榮律師
再審  被告  美商通用國際財務管理股份有限公司台灣分公司

法定代理人  馬遠喬  

上列當事人間請求再審之訴事件，再審原告對於中華民國110年1
1月17日本院110年度訴字第109號確定判決提起再審之訴，本院
裁定如下：
    主  文
再審之訴駁回。
再審訴訟費用由再審原告負擔。
    理  由
一、本件再審原告主張：坐落嘉義縣○○鄉○○段000地號土地（面
    積981.37平方公尺，下稱系爭土地），為訴外人即被繼承人
    李燦鏞所有，並於民國90年3月26日，經再審被告依鈞院90
    年嘉院昭民九十執全新字第333號查封登記在案（下稱系爭
    查封事件）。再審原告於109年11月30日向鈞院聲請裁定命
    再審被告於一定期間內起訴，經鈞院109年度聲字第231號民
    事裁定再審被告應於收受本裁定後7日內，就欲保全執行之
    請求，向管轄法院起訴。然再審被告於收受裁定後7日內，
    並未向管轄法院起訴，故再審原告請求予以撤銷前開查封登
    記。惟鈞院110年度訴字第109號民事判決(下稱原審判決)以
    再審原告應依原查封程序，聲請撤銷查封登記，非以訴訟方
    式訴請塗銷查封登記為由駁回再審原告之訴。再審原告遂向
    系爭查封事件聲請撤銷查封登記，然鈞院卻於110年12月23
    日函覆應提出假扣押裁定經廢棄、變更或撤銷確定之相關資
    料，始能聲請撤銷已實施之執行處分。為此，再審原告爰提
    起本件再審之訴，並聲明：再審被告應將再審原告之被繼承
    人李燦鏞所有系爭土地，於90年3月26日，依系爭查封事件
    所為查封登記，予以撤銷等語。
二、按再審之訴，應以訴狀表明下列各款事項，提出於管轄法院
    為之：一、當事人及法定代理人。二、聲明不服之判決及提
    起再審之訴之陳述。三、應於如何程度廢棄原判決及就本案
    如何判決之聲明。四、再審理由及關於再審理由並遵守不變
    期間之證據。再審訴狀內，宜記載準備本案言詞辯論之事項
    ，並添具確定終局判決繕本或影本；再審之訴不合法者，法
    院應以裁定駁回之，民事訴訟法第501條、第502條第1項分
    別定有明文。又提起再審之訴，應依民事訴訟法第501條第1
    項第4款表明再審理由，及關於再審理由並遵守不變期間之
    證據，此為必須具備之程式。所謂表明再審理由，必須指明
    確定判決有如何合於法定再審事由之具體情事始為相當，倘
    僅泛言有何條款之再審事由，而無具體情事者，仍難謂已合
    法表明再審事由。既未合法表明再審事由，即為無再審之事
    由，性質上無庸命其補正；另再審之訴必對於確定判決始得
    提起，若其判決並未確定，則其提起再審之訴，即不得謂為
    合法。又許上訴之判決，當事人若在上訴期間內提起合法之
    上訴者，則阻斷判決之確定，直至其上訴因無理由，經判決
    駁回確定時，始與上訴審判決一併確定，此觀民事訴訟法第
    496條第1項前段、第398條第1項之規定自明（最高法院61年
    台再字第137號判例、84年度台再字第140號判決同此意旨）
    。
三、經查，再審原告提起本件再審之訴，然並未具體指明原審判
    決有何合於法定再審事由之具體情事，依首揭說明，自難認
    再審原告已就原審判決合法表明聲請再審之理由。從而，本
    件再審原告提起本件再審之訴，難認適法，且本院無庸命其
    補正，應予駁回。
四、依民事訴訟法第502條第1項、第95條、第78條，裁定如主文
    。
中　　華　　民　　國　　111 　年　　3 　　月　　2 　　日
                  民事第二庭法  官  陳威憲
以上正本係照原本作成。
如對本裁定抗告須於裁定送達後10日內向本院提出抗告狀，並應
繳納抗告費新臺幣1,000元整。
中　　華　　民　　國　　111 　年　　3 　　月　　3 　　日
                            書記官  方瀅晴